臺灣高雄地方法院刑事判決　　　　　　 100年度訴字第922號
公　訴　人　臺灣高雄地方法院檢察署檢察官
被　　　告　林享酉
指定辯護人　陳信凱公設辯護人
上列被告因違反毒品危害防制條例案件，經檢察官提起公訴（10
0年度偵緝字第1491號），本院判決如下：
    主  文
林享酉犯如附表一所示販賣第二級毒品罪，各處如附表一所示之
刑。應執行有期徒刑肆年貳月；扣案之第二級毒品甲基安非他命
貳拾貳包（驗後淨重如附表二所示）沒收銷燬之，扣案之包裹如
附表二所示甲基安非他命之包裝袋貳拾貳只、SONYERICSSON行動
電話壹支（含門號0000000000號SIM卡壹張）及電子
磅秤壹臺均沒收之；未扣案之販賣第二級毒品所得財物合計新台
幣肆仟元沒收之，如全部或一部不能沒收時，以其財產抵償之。
    事  實
一、林享酉明知甲基安非他命業經政府公告為毒品危害防制條例
    第2條第2項第2款之第二級毒品，不得非法販賣，竟意圖營
    利，基於販賣第二級毒品之犯意，每購入約1錢重之甲基安
    非他命後即分裝為小包裝販賣，以此方式賺取每1小包裝約
    新台幣（下同）100-200元之利益，分別為如下行為：
(一)持用其所有搭配門號0000000000號（下稱系爭門號）之SONY
    ERICSSON廠牌行動電話（下稱系爭行動電話），與少年鐘○
    ○持用門號0000000000號之行動電話聯繫販賣第二級毒品甲
    基安非他命事宜，於附表一編號1-3所示之時間，均在高雄
    市○○區○○街與新下街7巷口之河堤公園（下稱河堤公園
    ）公廁內，均交付甲基安非他命1包予少年鍾○○，並每次
    取得犯罪所得500元。
(二)持用其所有搭配系爭門號之系爭行動電話，與張德培所持用
    門號0000000000號之行動電話聯繫販賣第二級毒品甲基安非
    他命事宜，於附表一編號4-8所示之時間，均在其工作之高
    雄市左營區○○○路與政德路口左新加油站（下稱左新加油
    站）廁所內，均交付甲基安非他命1包予張德培，並每次取
    得犯罪所得500元。
(三)於附表一編號9所示時間在高雄市○○區○○路上之重愛公
    園（下稱重愛公園）內偶遇欲購毒之陳弘恩，當面談妥販賣
    之價格，而交付甲基安非他命1包予陳弘恩，並取得犯罪所
    得500元。其於民國99年8月8日23時許，在高雄市三民區○
    ○○路麥當勞內，向姓名年籍不詳綽號「日本」之男子以5,
    000元之價格販入甲基安非他命1包後，旋將之分裝成22包（
    驗餘淨重如附表二所示），嗣於同年月9日下午6時20分許，
    與少年鐘○○約定如附表一編號3所示之交易後，搭載友人
    宋偉豪同往河堤公園等待交貨，在高雄市○○區○○街38號
    之後門前遇警盤查，於未有任何有偵查犯罪職權之公務員知
    悉其販賣第二級毒品犯行前，向員警自首供述上情，而交付
    其持有之上揭第二級毒品安非他命22包、其所有供犯附表一
    所示各罪使用之電子磅秤1個、其所有供犯附表一編號1-8所
    示各罪使用之SONYERICSSON行動電話1支（序號00000000000
    00-0號、含系爭門號之SIM卡1張）及其所有供其施用毒品使
    用之玻璃球吸食器2支等物。
二、案經高雄市政府警察局左營分局移送臺灣高雄地方法院檢察
    署檢察官偵查起訴。
    理  由
一、按被告以外之人於審判外之陳述雖不符刑事訴訟法第159 條
    之1至之4等4條之規定，而經當事人於審判程序同意作為證
    據，法院審酌該言詞陳述或書面陳述作成時之情況，認為適
    當者，亦得為證據；當事人、代理人或辯護人於法院調查證
    據時，知有前項不得為證據之情形，而未於言詞辯論終結前
    聲明異議者，視為有前項之同意，刑事訴訟法第159條之5定
    有明文。經查，本案認定事實所引用之卷內證據資料，除原
    已符同法第159條之1至第159條之4規定及法律另有規定等傳
    聞法則例外規定，而得作為證據外，並無證據證明係公務員
    違背法定程式所取得，而檢察官、被告林享酉及辯護人於本
    院行準備程序時均同意其作為本案證據之證據能力（見本院
    卷第49頁），且本院審酌前揭陳述作成時之情況，並無違法
    取證之瑕疵，且與本案相關之待證事實具有關連性，認適當
    作為證據，是本件有關被告以外之人於審判外之言詞或書面
    陳述等供述證據，依前揭法條意旨，自均得為證據。
二、被告確基於營利之意圖，於如附表一所示時間、地點，販賣
    如附表一所示價格之甲基安非他命予附表一所示之人，且係
    以高於買進價格賣出，及於上揭時、地向綽號「日本」之男
    子販入5,000元之甲基安非他命再分裝待售等節，業據被告
    於警詢、偵訊、本院準備程序及審理時均坦承不諱（見警卷
    第2-7頁，偵一卷第9-10、47-49頁，偵三卷第19-21、38-39
    頁，本院卷第47、61、70-71頁），核與證人少年鐘○○、
    張德培、陳弘恩及宋偉豪之證述均相符（見警卷第9-15頁，
    偵一卷第18-19、50-54、89-92頁），並有系爭門號之雙向
    通聯紀錄1份（見偵一卷第57-78頁）、高雄市政府警察局左
    營分局搜索扣押筆錄、扣押物品目錄表各1紙（見警卷第24-
    28頁）及現場蒐證及證物照片共11張（見警卷第30-34頁、
    偵一卷第14頁）可佐；而扣案之白色晶體22包，經高雄醫學
    大學附設中和紀念醫院分別以薄層色層分析法及氣體色層質
    譜分析法檢驗，均呈現甲基安非他命陽性反應（驗後淨重如
    附表二所示），亦有該院之檢驗報告書22份（見偵一卷第24
    -45頁）在卷可稽，堪認被告之自白與事實相符，本件事證
    明確，被告犯行洵堪認定，應依法論科。
三、按毒品危害防制條例所規定之販賣毒品罪，雖不以販入之後
    復行賣出為要件，祇要以營利為目的，將毒品販入或賣出，
    有一於此，其犯罪即為完成。惟其行為態樣，可分為販入、
    賣出、販入後復行賣出等三種情形。其中販入或賣出，有一
    於此，其犯罪固屬完成，但在販入後復行賣出之場合，行為
    人意圖營利而販入毒品後，至首次賣出，乃二個舉動之接續
    實行，仍祇成立一個販賣既遂罪，惟其後之販賣行為（即第
    二次以後之賣出），則屬另一行為，應視其販賣既遂或未遂
    予以評價，如第二次以後之賣出行為著手後尚未完成，仍有
    未遂犯之適用，不能因原始之販入行為已經既遂，即認為第
    二次以後之賣出未遂行為，亦屬既遂，更不能將第二次以後
    之各次賣出行為，重復併入原始之販入行為合併為一次之評
    價，反覆論以一個販賣既遂罪（最高法院100年度台上字第
    3494號判決參照）。經查，被告於99年8月9日遭查獲前，於
    99年8月8日23時許，意圖販賣而販入甲基安非他命1包，甫
    分裝為扣案之甲基安非他命22包後，未及出售並交付予少年
    鐘○○及其他任何人即為警查獲，該批扣案之甲基安非他命
    與附表一編號1-2、4-9先前時間所販賣之甲基安非他命並非
    同時購入，業經被告於警詢及本院審理時供述明確（見警卷
    第6頁、本院卷第71-72頁），被告遭查獲當次雖尚未交付所
    販賣之甲基安非他命予證人鐘○○，惟其意圖販賣而販入甲
    基安非他命部分，已屬販賣第二級毒品犯行既遂，揆諸上揭
    意旨，被告附表一編號3之販賣第二級毒品犯行，即不因販
    入後之第一次販出尚未交付而論以未遂，仍應以既遂論。
四、核被告如附表一所為，均係犯毒品危害防制條例第4條第2項
    之販賣第二級毒品既遂罪。被告因販賣而持有第二級毒品之
    低度行為，均為販賣之高度行為所吸收，不另論罪。被告所
    犯如附表一所示9次販賣第二級毒品犯行，犯意各別，行為
    互殊，應予分論併罰。公訴意旨雖認被告附表一編號3部分
    應論以販賣第二級毒品未遂罪，惟依前述，被告當次為意圖
    販賣而販入後之第一次販出，因與已既遂之販入行為屬同一
    行為而不得以販賣第二級毒品未遂評價，附此敘明。按犯第
    4條至第8條之罪於偵查及審判中均自白者，減輕其刑，毒品
    危害防制條例第17條第2項定有明文。本件被告就其所涉犯
    罪事實，於偵查及審判中均自白，均應依上開規定減輕其刑
    。復按對於未發覺之罪自首而受裁判者，得減輕其刑，刑法
    第62條前段定有明文，此所謂發覺，固非以有偵查犯罪權之
    機關或人員確知其人犯罪無誤為必要，而於對其發生嫌疑時
    ，即得謂為已發覺；但此項對犯人之嫌疑，仍須有確切之根
    據得為合理之可疑者，始足當之，若單純主觀上之懷疑，要
    不得謂已發生嫌疑（最高法院72年台上字第641號判例要旨
    參照）。經查，證人即查獲本案之警員王永慶於本院審理時
    證稱：當時我值巡邏勤務，接獲青少年打架滋事之通報而前
    往河堤公園廁所附近，於詢問被告及宋偉豪有無看到時，發
    現被告退縮並趁隙往小巷口移動之舉動，因而認被告行跡可
    疑騎機車追趕被告，我追到被告時，告知若被告身上有違禁
    品要自己交出，被告即從隨身背包中取出玻璃吸食器，並從
    口袋取出甲基安非他命，我問他毒品何用，他供陳是供販賣
    甲基安非他命所用，且本次與購買者即證人少年鐘○○約定
    在河堤公園公廁交貨，我們因而讓被告約出少年鐘○○，被
    告於警局製作筆錄時再主動供陳其他次的販賣甲基安非他命
    犯行等語（見本院卷第62-66頁），可知本件係警員片面主
    觀上懷疑被告形跡可疑而予盤查，被告於接受盤查後表現心
    虛之貌，警員以猜測被告身上帶有違禁品，本非必然得推論
    被告持有毒品，被告上開舉動僅係讓警員主觀上懷疑被告可
    能涉有不法情事，尚難謂有確切之根據得使警員就被告持有
    毒品一節產生合理之可疑；而被告持有甲基安非他命，警員
    雖對於是否販賣有所懷疑，惟無論對於存乎於主觀內心之是
    否基於販賣意圖所持有、販賣之交易對價及對象等節，因尚
    未有確切根據而不足以生合理可疑及確知被告犯罪無誤，堪
    認未至發覺程度，是被告主動交出扣案之甲基安非他命及供
    陳當次與先前之販賣行為，即足以使偵審機關據此為進一步
    調查，從而，被告行為仍應符合自首之要件，爰均依刑法第
    62條前段之規定，減輕其刑，並依法遞減之。爰審酌被告原
    無販賣毒品前科，有其臺灣高等法院被告前案紀錄表在卷可
    稽，又其販賣對象與獲利有限，販賣之毒品數量非鉅，惡性
    尚非重大，且為本案時年紀尚淺，思慮或有不周，及其犯罪
    之動機、目的、手段，與其犯罪後均坦承不諱之犯後態度等
    一切情狀，分別量處如附表一所示之刑，並定其應執行刑如
    主文。
五、扣案之甲基安非他命22包（驗後淨重如附表二所示），不問
    屬於被告與否，應依毒品危害防制條例第18條第1項前段沒
    收銷燬之，且上開甲基安非他命係被告販入後為供販予少年
    鐘○○及不特定人者，與被告販與附表一編號1-2、4-9之甲
    基安非他命並非同一次販入，業據被告於審理時坦承在卷（
    見本院卷第71頁），爰於附表一編號3之下宣告沒收銷燬；
    送驗耗損部分之毒品業已滅失，不另宣告沒收，附此敘明。
    復按犯毒品危害防制條例第4條至第9條、第12條、第13條或
    第14條第1項、第2項之罪者，其供犯罪所用或因犯罪所得之
    財物，均沒收之，如全部或一部不能沒收時，追徵其價額或
    以其財產抵償之，毒品危害防制條例第19條第1項定有明文
    。又按毒品危害防制條例第19條第1項規定並無如同條例第
    18 條第1項所定「不問屬於犯人與否，沒收之」之明文，自
    屬相對沒收主義之立法，是其應沒收之物，應以屬被告所有
    者為限（最高法院95年度台上字第305號判決意旨參照）。
    再按毒品危害防制條例第19條第1項係採義務沒收主義，故
    犯罪所得之對價，不問其中成本若干，利潤多少，均應全部
    諭知沒收。是扣案之包裹如附表二所示甲基安非他命之包裝
    袋22只，為被告所有，該包裝袋有防止毒品裸露、逸出及潮
    濕之功用，並便於分裝、攜帶毒品，係其供如附表一編號3
    所示犯罪使用之物，並與附表一編號1-2、4-9之犯罪非同一
    次販入而不具一罪關係，已如上述，應於附表一編號3之下
    宣告沒收之。扣案之電子磅秤1個，被告亦自陳為其所有，
    供分裝甲基安非他命犯如附表一所示各罪所用，以及扣案之
    SONYERICSSON行動電話1支（含系爭門號之SIM卡1張），亦
    據被告自陳係其所有供如附表一編號1-8各罪之販毒聯絡使
    用（見本院卷第70頁），均應依毒品危害防制條例第19條第
    1項宣告沒收；另被告所犯如附表一編號1-2、4-9所示各罪
    ，其販賣第二級毒品所得部分，雖均未扣案，仍應依毒品危
    害防制條例第19條第1項規定諭知沒收，如全部或一部不能
    沒收時，應以其財產抵償之。另扣案之玻璃球吸食器2支，
    固經被告供稱係供其施用甲基安非他命所用，惟與被告本件
    犯行無涉，爰不另為沒收之諭知。
據上論斷，應依刑事訴訟法第299條第1項前段，毒品危害防制條
例第4條第2項、第17條第2項、第18條第1項前段、第19條第1項
，刑法第11條前段、第51條第5款、刑法第62條前段，判決如主
文。
本件經檢察官楊景婷到庭執行職務。
中    華    民    國   100   年    11    月    22    日
              刑事第十七庭  審判長法  官  陳培維
                                  法  官  陳君杰
                                  法  官  張谷瑛
以上正本證明與原本無異。
如不服本判決應於收受送達後10日內向本院提出上訴書狀，並應
敘述具體理由；如未敘述上訴理由者，應於上訴期間屆滿後20日
內向本院補提理由書（均須按他造當事人之人數附繕本）「切勿
逕送上級法院」。
中    華    民    國   100    年    11    月    23    日
                                  書記官  吳書逸
附表一：
┌──┬──────┬─────────┬────────────┐
│編號│犯罪時間    │犯罪地點及犯罪方法│  罪名及宣告刑          │
├──┼──────┼─────────┼────────────┤
│ 1. │99年7月23日 │林享酉持用系爭門號│林享酉販賣第二級毒品，處│
│    │21時38分許  │與少年鐘○○聯繫，│有期徒刑壹年拾月。扣案之│
│    │            │以500元之代價販賣 │SONYERICSSON行動電話壹支│
│    │            │甲基安非他命1包， │（含門號00000000│
│    │            │於河堤公園公廁內交│五八號SIM卡壹張）及電子 │
│    │            │付毒品並取得500元 │磅秤壹臺均沒收之；未扣案│
│    │            │之犯罪所得。      │之販賣毒品所得財物新臺幣│
│    │            │                  │伍佰元沒收之，如全部或一│
│    │            │                  │部不能沒收時，以其財產抵│
│    │            │                  │償之。                  │
├──┼──────┼─────────┼────────────┤
│2.  │99年8月3日19│同上。            │同上。                  │
│    │時25分許    │                  │                        │
├──┼──────┼─────────┼────────────┤
│3.  │99年8月9日18│林享酉於民國99年8 │林享酉販賣第二級毒品，處│
│    │時許        │月8日23時許，向詳 │有期徒刑貳年。扣案之甲基│
│    │            │綽號「日本」之男子│安非他命貳拾貳包（驗後淨│
│    │            │以5,000元之價格販 │重如附表二所示）沒收銷燬│
│    │            │入甲基安非他命1包 │之。扣案之包裹如附表二所│
│    │            │後分裝成22包（驗餘│示甲基安非他命之包裝袋貳│
│    │            │淨重如附表二所示）│拾貳只、SONYERICSSON行動│
│    │            │，嗣持用系爭門號與│電話壹支（含門號○九八一│
│    │            │少年鐘○○聯繫，以│九五七八五八號SIM卡壹張 │
│    │            │500元之代價販賣甲 │）及電子磅秤壹臺均沒收之│
│    │            │基安非他命1包，約 │。                      │
│    │            │定於河堤公園公廁內│                        │
│    │            │交付毒品，未及交付│                        │
│    │            │即為警查獲。      │                        │
├──┼──────┼─────────┼────────────┤
│4.  │99年6月11日2│林享酉持用系爭門號│林享酉販賣第二級毒品，處│
│    │時10分許    │與張德培聯繫，以  │有期徒刑壹年拾月。扣案之│
│    │            │500 元之代價販賣甲│SONYERICSSON行動電話壹支│
│    │            │基安非他命1包，於 │（含門號00000000│
│    │            │左新加油站廁所內交│五八號SIM卡壹張）及電子 │
│    │            │付毒品並取得500元 │磅秤壹臺均沒收之；未扣案│
│    │            │之犯罪所得。      │之販賣毒品所得財物新臺幣│
│    │            │                  │伍佰元沒收之，如全部或一│
│    │            │                  │部不能沒收時，以其財產抵│
│    │            │                  │償之。                  │
├──┼──────┼─────────┼────────────┤
│5.  │99年6月16日 │同上。            │同上。                  │
│    │3時31分許   │                  │                        │
├──┼──────┼─────────┼────────────┤
│6.  │99年6月21日 │同上。            │同上。                  │
│    │1時44分許   │                  │                        │
├──┼──────┼─────────┼────────────┤
│7.  │99年6月24日 │同上。            │同上。                  │
│    │4時42分許   │                  │                        │
├──┼──────┼─────────┼────────────┤
│8.  │99年7月4日  │同上。            │同上。                  │
│    │1時4分許    │                  │                        │
├──┼──────┼─────────┼────────────┤
│9.  │99年7月上旬 │林享酉於重愛公園內│林享酉販賣第二級毒品，處│
│    │之某日      │偶遇陳弘恩，面對面│有期徒刑壹年拾月。扣案之│
│    │            │談妥以500元之代價 │電子磅秤壹臺均沒收之；未│
│    │            │販賣甲基安非他命1 │扣案之販賣毒品所得財物新│
│    │            │包，並當場交付毒品│臺幣伍佰元沒收之，如全部│
│    │            │並取得500元之犯罪 │或一部不能沒收時，以其財│
│    │            │所得。            │產抵償之。              │
└──┴──────┴─────────┴────────────┘
 附表二：
┌──┬──────┐
│編號│驗後淨重    │
├──┼──────┤
│1.  │0.342公克   │
├──┼──────┤
│2.  │0.299公克   │
├──┼──────┤
│3.  │0.339公克   │
├──┼──────┤
│4.  │0.334公克   │
├──┼──────┤
│5.  │0.311公克   │
├──┼──────┤
│6.  │0.321公克   │
├──┼──────┤
│7.  │0.309公克   │
├──┼──────┤
│8.  │0.339公克   │
├──┼──────┤
│9.  │0.134公克   │
├──┼──────┤
│10. │0.111公克   │
├──┼──────┤
│11. │0.147公克   │
├──┼──────┤
│12. │0.121公克   │
├──┼──────┤
│13. │0.125公克   │
├──┼──────┤
│14. │0.124公克   │
├──┼──────┤
│15. │0.121公克   │
├──┼──────┤
│16. │0.132公克   │
├──┼──────┤
│17. │0.123公克   │
├──┼──────┤
│18. │0.139公克   │
├──┼──────┤
│19. │0.113公克   │
├──┼──────┤
│20. │0.104公克   │
├──┼──────┤
│21. │0.142公克   │
├──┼──────┤
│22. │0.144公克   │
└──┴──────┘